臺灣板橋地方法院刑事判決　　　　　　 94年度簡上字第349號
上　訴　人　臺灣板橋地方法院檢察署檢察官
被　　　告　甲○○
上列被告因違反毒品危害防制條例案件，上訴人不服本院於民國
九十四年五月三十一日九十四年度簡字第二一０五號刑事簡易判
決（原偵查案號：九十四年度核退毒偵字第六四０號），提起上
訴及移送併案審理（九十四年度毒偵字第三二三五號），經本院
管轄第二審合議庭審理，判決如下：
    主  文
原判決撤銷。
甲○○連續施用第二級毒品，累犯，處有期徒刑伍月，如易科罰
金以佰元折算壹日。
扣案之第二級毒品安非他命（分別淨重零點貳公克、淨重零點零
肆公克），均沒收銷燬之。包裝上開毒品之外包裝袋貳個、吸管
貳支及玻璃球壹個，均沒收之。
    事  實
一、甲○○曾於民國（下同）八十六年間因賭博案件，經本院以
    八十六年度易字第六四０一號判決判處有期徒刑三月，如易
    科罰金，以三百元折算一日確定，於八十八年三月一日易科
    罰金執行完畢（構成累犯），又於九十四年間，因違反電信
    法案件，經本院以九十四年度簡字第一八一七號判處有期徒
    刑三月，如易科罰金，以三百元折算一日確定，現正執行中
    。又其前因施用毒品案件，經本院先後以九十二年度毒聲字
    第一六八二號、九十二年度毒聲字第二三七七號裁定送勒戒
    處所觀察、勒戒後，均認無繼續施用毒品之傾向，並分別於
    九十二年六月十七日、同年八月二十一日觀察、勒戒執行完
    畢出所，並由臺灣板橋地方法院檢察署檢察官分別於九十二
    年六月十七日、同年八月二十二日以九十二年度毒偵字第一
    七七八號、九十二年度毒偵字第二四七三號為不起訴處分確
    定。詎仍不知悔改，明知安非他命係毒品危害防制條例所明
    定之第二級毒品，不得施用及持有，竟基於施用第二級毒品
    之概括犯意，於上開觀察、勒戒執行完畢後五年內之九十二
    年十月間某日起至九十四年五月間某日止，在臺北縣板橋市
　  ○○○路八十九巷三弄七號三樓住處，連續施用第二級毒品
    安非他命多次（平均約每月施用三次）。嗣於九十三年十二
    月十三日凌晨一時三十分許，在臺北縣板橋市○○路板橋體
    育館男生廁所內，為警查獲，並扣得其所有，供其施用安非
    他命所用之第二級毒品安非他命一包（毛重零點五公克、淨
    重零點二公克）；又於九十四年三月一日上午六時二十分許
    ，在臺北縣板橋市○○路重慶公園停車場內，為警查獲，並
    扣得其所有，供其施用安非他命所用之第二級毒品安非他命
    一包（毛重零點二四公克、淨重零點零四公克）、吸管二支
    及玻璃球一個。
二、案經臺北縣政府警察局中和、板橋分局報請臺灣板橋地方法
    院檢察署檢察官偵查後聲請簡易判決處刑及移送併案審理。
　　理　由
一、上揭事實，業據被告甲○○於本院審理中坦承不諱，並有第
    二級毒品安非他命二包（分別毛重零點五公克、淨重零點二
    公克；毛重零點二四公克、淨重零點零四公克）、吸管二支
    及玻璃球一個扣案足資佐證。又上開扣案結晶二包，經分別
    送請行政院衛生署管制藥品管理局、臺灣檢驗科技股份有限
    公司鑑定結果，均含有甲基安非他命成分之事實，並有行政
    院衛生署管制藥品管理局九十四年四月十九日管檢字第０九
    四０００二七七０號函、臺灣檢驗科技股份有限公司九十四
    年四月二十八日濫用藥物檢驗報告書各一件在卷可稽。且被
    告先後二次為警查獲時，自被告所採取之尿液，經送請台灣
    檢驗科技股份有限公司鑑定之結果，均確係呈安非他命陽性
    反應，此有該公司所出具九十四年二月十六日、三月二十二
    日濫用藥物尿液檢驗報告各一件在卷足憑。綜上足認被告自
    白與事實相符。又被告前因施用毒品案件，經本院先後以九
    十二年度毒聲字第一六八二號、九十二年度毒聲字第二三七
    七號裁定送勒戒處所觀察、勒戒後，均認無繼續施用毒品之
    傾向，並分別於九十二年六月十七日、同年八月二十一日觀
    察、勒戒執行完畢出所，並由臺灣板橋地方法院檢察署檢察
    官分別於九十二年六月十七日、同年八月二十二日以九十二
    年度毒偵字第一七七八號、九十二年度毒偵字第二四七三號
    為不起訴處分確定等情，有臺灣高等法院被告前案紀錄表、
    臺灣板橋地方法院檢察署檢察官九十二年度毒偵字第一七七
    八號、九十二年度毒偵字第二四七三號不起訴處分書各一份
    可佐。從而，被告於觀察、勒戒執行完畢後五年內，再犯施
    用安非他命犯行之事實，洵堪認定，應依法論科。
二、核被告甲○○所為，係犯毒品危害防制條例第十條第二項之
    施用第二級毒品罪。被告持有第二級毒品安非他命之低度行
    為，為施用第二級毒品安非他命之高度行為所吸收，不另論
    罪。公訴意旨就被告「自九十二年十月間某日起至九十三年
    十二月十二日晚上十時許止」之時點以外之施用安非他命犯
    行部分，雖未論及，惟因此部分與公訴人已起訴之犯行間，
    有連續犯之裁判上一罪關係，為起訴效力所及，本院自得加
    以審究。被告先後多次施用安非他命之犯行，時間緊接，所
    犯為構成要件相同之罪名，顯係基於概括犯意所為，為連續
    犯，應依刑法第五十六條之規定，論以一罪，並加重其刑。
    又被告前於八十六年間因賭博案件，經本院以八十六年度易
    字第六四０一號判決判處有期徒刑三月，如易科罰金，以三
    百元折算一日確定，於八十八年三月一日易科罰金執行完畢
    ，有臺灣高等法院被告前案紀錄表一件在卷可稽，其於有期
    徒刑執行完畢後五年內，再犯有期徒刑以上刑之本罪，為累
    犯，應依法加重其刑，並遞加重之。
三、原審以被告確有「自九十二年十月間某日起至九十三年十二
    月十二日晚上十時許止」，施用安非他命多次之犯行，判處
    被告有期徒刑四月，並為以三百元折算一日易科罰金之諭知
    ，固屬有據，惟原審漏未及審酌被告上開「自九十二年十月
    間某日起至九十三年十二月十二日晚上十時許止」之時點以
    外之施用安非他命犯行部分，顯有未合，上訴人據以提起上
    訴，自屬有理由，原審判決要屬無可維持，應予撤銷，並由
    本院合議庭自為第二審判決。爰審酌被告前曾因施用毒品，
    先後二次經送觀察、勒戒，並受處分不起訴在案，竟仍不知
    悛悔，復於其後五年內之上揭時地施用安非他命多次，顯見
    其戒斷毒品之意志薄弱，及其施用毒品之時間、次數、犯罪
    後坦承犯行之態度等一切情狀，量處如主文所示之刑，並諭
    知易科罰金之折算標準，以資儆懲。
四、扣案之第二級毒品安非他命二包內之安非他命（分別淨重零
    點二公克、淨重零點零四公克），均應依毒品危害防制條例
    第十八條第一項前段之規定，宣告沒收銷燬之。包裝上開毒
    品之外包裝袋二個、吸管二支及玻璃球一個，係被告所有，
    供施用安非他命犯罪所用之物，業據被告供明在卷，爰依刑
    法第三十八條第一項第二款之規定，均宣告沒收之。
據上論斷，應依刑事訴訟法第四百五十五條之一第三項、第三百
六十九條第一項前段，毒品危害防制條例第十條第二項、第十八
條第一項前段，刑法第十一條、第五十六條、第四十七條、第四
十一條第一項前段、第三十八條第一項第二款，罰金罰鍰提高標
準條例第二條，判決如主文。
本案經檢察官黃怡華到庭執行職務。
中　　華　　民　　國　　94　　年　　10　　月　　13　　日
                刑事第十九庭  審判長法  官    白光華
                                    法  官    曾淑娟
                                    法  官    楊志雄
上正本證明與原本無異。
本件不得上訴。
                                    書記官    陳靜怡
中　　華　　民　　國　　94　　年　　10　　月　　13　　日
附錄法條：毒品危害防制條例第10條。
施用第一級毒品者，處 6 月以上 5 年以下有期徒刑。
施用第二級毒品者，處 3 年以下有期徒刑。
